hr-HR: Vrsta daske: Camber; Early rise; Ravni; Hibridni; Rocker; Ostalo
pt-BR: Tipo rochoso: Camber; Early rise; Plana; Híbrida; Rocker; Outro
ro-RO: Tip rocker: Camber; Early rise; Plată; Hibrid; Rocker; Altele
pl: Typ wahacza: Ugięcie; Wczesny awans; Płaski; Hybrydowy; Wahacz; Inne
sl-SI: Vrsta rockerja: Previs; Early rise; Ravna; Hibridni; Rocker; Drugo
th: ประเภทเครื่องร่อนแร่: แคมเบอร์; แบบบิดงอทำให้เกิดการลอยตัว; ราบ; แบบไฮบริด; ร็อคเกอร์; อื่นๆ
sk-SK: Typ zakrivenia: Ohnutý; Skorý vzostup; Plochý; Hybridný; Kolísavý; Iné
es: Tipo de rocker: Cángulo; Elevación temprana; Puro; Híbrido; Balancín; Otros
vi: Kiểu rocker: Ván vồng; Ván cong nhẹ; Phẳng; Ván kết hợp; Ván võng; Khác
tr: Salıncak Tipi: Kavis; Erken yükseliş; Düz; Hibrit; Sallanan; Diğer
ja: ロッカータイプ: キャンバー; アーリーライズ; フラット; ハイブリッド; ロッカー; その他
nb: Rocker-type: Kamber; Tidlig oppgang; Flat; Hybrid; Rocker; Annet
da: Kontakttype: Camber; Tidlig stigning; Flad; Hybrid; Rocker; Andet
ko: 로커 유형: 캠버; 조기 상승; 플랫; 하이브리드; 로커; 기타
sv: Rockertyp: Camber; Tidig resning; Platt; Hybrid; Rocker; Övrigt
zh-CN: 滑雪板类型: 正拱; 上翘型; 扁平的; 混合型; 弯曲; 其他
hu: Rocker típusa: Camber; Early rise; Lapos; Hibrid; Rocker; Egyéb
bg-BG: Тип извивка: Издут; Ранно издигане; Плосък; Хибрид; Извит; Други
ru: Тип прогиба: Изогнутый; Ранний подъем; Плоский; Гибридные; Качающийся; Другой
fi: Jalastyyppi: Sivuvietto; Varhainen nousu; Tasainen; Hybridi; Keinuva; Muu
el: Τύπος rocker: Κύρτωμα; Πρόωρη άνοδος; Επίπεδη; Υβριδικό; Άρθρωση; Άλλο
nl: Schommelstoelype: Camber; Early rise; Vlak; Hybride; Rocker; Andere
cs: Typ konstrukce Rocker lyží: Camber; Early rise; Plochý; Hybridní; Rocker; Jiné
en: Rocker type: Camber; Early rise; Flat; Hybrid; Rocker; Other
it: Tipo di rocker: Curvatura; Early rise; Piatto; Ibrido; Rocker; Altro
fr: Type de bascule: Classique; Early rise; Plate; Hybrid; Rocker; Autre
de: Rocker-Typ: Camber; Early-Rise; Flach; Hybrid; Rocker; Sonstiges
zh-TW: 搖桿類型: 弧面; 大翹曲; 平坦; 混合; 滑雪板; 其他
pt-PT: Tipo de balancim: Cambagem; Ascensão precoce; Plano; Híbrido; Baloiços; Outro
lt-LT: Atbulinio išlenkimo lentos tipas: Išgaubtas; Aukštai lenktu priekiu; Plokščias; Hibridinė; Lenktas; Kita